【裁判字號】    99,簡上,123
【裁判日期】    991103
【裁判案由】    傷害等
【裁判全文】
臺灣臺南地方法院刑事判決             99年度簡上字第123號
上  訴  人
即  被  告  甲○○
            丁○○
上列上訴人因傷害等案件，不服本院簡易庭中華民國九十九年二
月二十三日九十九年度簡字第二八二號第一審判決（聲請簡易判
決處刑書案號：九十八年度偵字第一五八四一號），提起上訴，
本院管轄之第二審合議庭判決如下：
    主  文
上訴駁回。
    犯 罪 事 實
一、丁○○因其親屬與丙○○之家屬發生爭執而心生不滿，於民
    國九十八年十月一日下午四時許，前往臺南縣山上鄉南洲村
    南洲三一六之二號丙○○住宅前，因尋人未著，竟基於毀損
    器物之犯意，以某材質堅硬物品猛力敲擊落地門玻璃之方式
    ，使丙○○上揭住處落地門玻璃一片破損，並因落地門玻璃
    飛濺導致客廳酒櫃玻璃一片及沙發椅一張等物破損，均致不
    堪用，足以生損害於丙○○之財產權。
二、丁○○離開丙○○住處後，因其砸毀丙○○住處物品後有與
    丙○○之子發生爭執，且雙方親屬間爭執仍未解決，因而深
    感不滿，於同日晚間六時三十分許，向其表弟甲○○告知上
    情後，即共同前往丙○○住處欲找丙○○之子尋隙，到達後
    二人先在外叫罵並欲強行進入上址住宅內，丙○○隨即前來
    阻擋，丁○○與甲○○即共同基於傷害、侵入住宅之犯意聯
    絡，不顧丙○○之阻擋，未經同意無故侵入丙○○住處叫罵
    ，並因丙○○仍繼續阻擋渠二人更進入屋內，甲○○即在上
    址客廳內徒手毆打丙○○之頭部、丁○○出手推丙○○，致
    丙○○受有左頭部側面挫傷併瘀腫之傷害。甲○○另基於恐
    嚇危害安全之犯意，單獨對丙○○嚇稱「要讓你們死」等語
    ，以加害生命之事恐嚇他人，而生危害於安全，致丙○○心
    生畏懼。嗣因甲○○、丁○○在上址未能尋見丙○○之子，
    始行離去。
三、案經丙○○訴由臺南縣警察局新化分局報告臺灣臺南地方法
    院檢察署檢察官聲請簡易判決處刑。
    理  由
一、按被告以外之人於審判外之陳述，雖不符刑事訴訟法第一百
    五十九條之一至第一百五十九條之四之規定，而經當事人於
    審判程序同意作為證據，法院審酌該言詞陳述或書面陳述作
    成時之情況，認為適當者，亦得為證據。當事人、代理人或
    辯護人於法院調查證據時，知有第一百五十九條第一項不得
    為證據之情形，而未於言詞辯論終結前聲明異議者，視為有
    前項之同意，刑事訴訟法第一百五十九條之五定有明文。查
    本件被告丁○○、甲○○於言詞辯論終結前，對於下述本院
    採為認定犯罪事實依據之各項證據之證據能力，均未聲明異
    議，復經本院於審理時逐一提示予被告表示意見，本院審酌
    該等證據之取得過程並無瑕疵，與本案待證事實間復具有相
    當之關聯性，以之為本案證據並無不當，自得採為本件認定
    事實之基礎，合先敘明。
二、犯罪事實一部分：
  (一)訊據被告丁○○雖坦承有於九十八年十月一日毀損丙○○住
    處落地門玻璃，惟辯稱：伊敲門要找人時不慎以手敲破該處
    玻璃，客廳酒櫃玻璃及沙發毀損均與伊無關云云。
  (二)經查：
  證人丙○○住處落地門玻璃及酒櫃玻璃破損、沙發遭散落之
    玻璃割破等情，業據證人丙○○於警詢、偵訊及本院審理時
    指述明確，並有修繕估價單一紙、現場照片八張等在卷可參
    。而觀諸上揭現場照片顯示之落地門玻璃破損情形，該落地
    門玻璃係呈現自落地門門鎖即靠近門中間位置，往門之下方
    及右上方大範圍嚴重破損，且玻璃碎片大幅度散落在證人丙○○住處內地面，並非輕微小幅度裂痕或稍有破裂，而一般
    落地門玻璃雖屬玻璃材質而有碎裂之可能，然仍有相當之牢
    固性，若徒手拍打玻璃位置，顯難造成上開玻璃門大範圍嚴
    重破損情形。是以證人丙○○住處落地門玻璃之破裂程度、
    碎片散落情形，被告丁○○顯係以某材質堅固之物品大力敲
    擊，玻璃門始因重力撞擊造成嚴重破裂，並且因施力方向為
    由外往內緣故，造成玻璃碎片大幅度散落在證人丙○○住處
    內地面，應堪認定。至被告丁○○雖提出臺南醫院新化分院
    傷害診斷證明書，記載「右前臂撕裂傷約一點五公分，肢體
    多處擦傷及鈍挫傷、後頸擦傷」，欲證明其因徒手拍打告訴
    人住處落地門玻璃導致手部受傷，然依行政院衛生署臺南醫
    院九十九年九月十三日南醫歷字第0990008647號函附之就診
    病歷資料，其中急診室護理記錄單記載「日期：九十八年十
    月一日」、「時間：十七點零六分」、「焦點：被毆打」「
    情況或問題：訴剛才與人發生爭執，用拳頭毆打，致右前臂
    撕裂傷一點五公分乘一點五公分、右膝有一公分乘一公分擦
    傷、左膝有二公分乘二公分擦傷」，是被告丁○○於九十八
    年十月一日下午五時許前往醫院就診時，係向醫護人員表示
    其因被毆打造成傷勢，並非表示有遭玻璃割傷情形。況被告
    若徒手敲擊落地門玻璃導致玻璃嚴重破損，其手部豈會只有
    「右前臂撕裂傷約一點五公分」之傷害，而主要施力點即手
    掌位置卻能造成玻璃破裂嚴重又毫無傷勢？是被告丁○○辯
    稱僅徒手拍打證人丙○○住處落地門玻璃，該玻璃即破掉云
    云，顯不足採。
  再被告丁○○應係以某材質堅固之物品大力敲擊證人丙○○
    住處落地門玻璃，始造成嚴重破裂，業如前述，而該落地門
    玻璃破裂後在碎片飛濺掉落地面過程，因瞬間之速度以及尖
    角，極易造成其他物品損壞，此為一般人均得以知悉，被告
    對於該落地玻璃門受力後會有大量碎片往室內方向飛濺掉落
    ，並且在飛濺掉落過程造成經過物品毀損乙節，應有認識，
    仍在證人丙○○住處屋外以堅硬物品往內敲擊落地玻璃門，
    顯見被告容任此破碎後之玻璃碎片損壞室內其他物品，對於
    證人丙○○客廳沙發及酒櫃玻璃門因此遭毀損，有所預見並
    認識而不違其本意，被告丁○○辯稱沙發與酒櫃玻璃門之毀
    損與其無關云云，亦不足採。
  (三)綜上，被告丁○○有以某堅固物品敲擊證人丙○○住處落地
    門玻璃，因而毀損丙○○住處落地門玻璃、酒櫃玻璃、沙發
    等情，均堪認定。
三、犯罪事實二部分
  (一)訊據被告丁○○、甲○○雖均坦承有於九十八年十月一日傍
    晚到達丙○○住處，惟矢口否認有何犯行，均辯稱：當天傍
    晚過去是要找丙○○兒子瞭解事情而已，在丙○○住處外就
    遭丙○○抓住衣領，後來丙○○才放手，渠等就離去云云。
  (二)經查：
  被告二人於九十九年十月一日傍晚，有前往丙○○住處外乙
    情，為被告二人所不爭執。而被告二人前往丙○○住處後之
    情形，證人丙○○於警詢證稱：九十八年十月一日下午約七
    時許，甲○○及一名男子前往我家中叫罵，要進我家我就問
    什麼事不讓他進來家中，甲○○就用手打我左邊太陽穴並把
    我推倒，後與同行男子一起進入我家叫罵，該同行男子並表
    示你家中住宅大門玻璃、沙發等東西是我們打壞，大不了賠
    你錢，要告就去告，甲○○揚言「要讓你們死」等語就一同
    離去；於偵查中證稱：九十八年十月一日傍晚甲○○與丁○○分騎機車停在我家走廊，他們在外面先叫我兒子下來，我
    說我兒子不在，他們就硬要進我家門，我用手擋，甲○○就
    用手打我頭，丁○○就推我，他們二人進入我家客廳，我說
    我兒子不在，後來他們二人離開時，甲○○在我家走廊對我
    說「要我們死」等語；於本院審理中證稱：那天傍晚約六、
    七點的時候，被告二人有去我家，甲○○先到、丁○○隨後
    就到，他們先在騎樓大罵，我就從二樓下來，我下樓時他們
    還在騎樓，我有擋他們，但是他們還是衝進我家客廳沙發那
    裡，我還是繼續擋，甲○○就在我家客廳用拳頭打我左邊太
    陽穴，然後推倒我，我摔倒之後馬上起來，丁○○也有出手
    推我，但是沒有推倒，他們是要找我兒子，我兒子與甲○○
    的叔叔也就是丁○○的舅舅有糾紛，甲○○有說「要讓我們
    全家死」等語。是證人丙○○就被告二人前來其住處外叫罵
    、丙○○有阻擋渠二人而遭被告甲○○出拳毆打太陽穴、被
    告二人未經同意即進入丙○○住處、甲○○離去前有出言恐
    嚇等情，於警詢、偵訊及本院審理時均堅指不移，另就甲○○有出手將其推倒、丁○○有出手推之等節，亦分別於警詢
    及本院審理時、偵訊及本院審理時證述互核一致，是證人丙○○就案發情形於歷次證述內容均大致相符，應係本其記憶
    為證述，而非憑空虛捏杜撰有嚴重矛盾情形。再者，證人丙○○因遭毆打，受有左頭部側面挫傷並瘀腫之傷害，亦有謝
    醫院驗傷診斷書一份存卷可佐，上揭傷勢情形實與證人丙○○證述左邊太陽穴遭被告甲○○徒手毆打等情相當，且證人
    丙○○於九十八年十月一日晚間七時二十八分許即至謝醫院
    就診，自訴於同日晚間六時三十分被他人打傷等情，亦有謝
    醫院九十九年九月十三日謝醫字第0990913001號函在卷足憑
    ，是證人丙○○於案發後隨即於同日晚間七時二十八分到達
    醫院就診，並且向醫護人員表示係遭人毆打，而證人丙○○
    實無刻意欺瞞醫護人員之需要，亦徵其前揭證詞並非憑空杜
    撰，應係可採。
  其次，被告二人雖均辯稱前往證人丙○○住處外，即遭丙○○抓住衣領，渠等並未為任何不法行為云云，被告丁○○並
    提出衣服照片為據。然被告甲○○、丁○○前於警詢均供稱
    因證人丙○○兒子不在，要離開時丙○○仍硬拉衣領不讓渠
    等離開云云。惟被告二人並非善意前來找證人丙○○之子，
    對於被告二人欲離去此危機解除之情形，證人丙○○應無刻
    意阻擋之理，其拉住被告二人衣領行為，應係為使被告二人
    無法進入屋內尋隙而為，始符常理，且以證人丙○○一人之
    力量，欲同時阻擋二名非年邁體弱之成年男性侵入屋內，實
    有相當之難度，是證人丙○○拉住被告二人衣領行為，反足
    以證明證人丙○○於本院指稱被告二人未獲同意欲強行進入
    屋內，經其阻擋後被告二人仍侵入屋內等語，應堪採信。
  再者，被告甲○○、丁○○二人當晚前往丙○○住處之目的
    ，被告甲○○於警詢證稱：於九十八年十月一日晚上七時許
    ，我是因為聽到我表哥丁○○說起家人曾遭受丙○○兒子欺
    負，我一聽十分生氣，就立刻前往山上鄉南洲村三一六之二
    號丙○○住處家中欲找其兒子理論等語；被告丁○○則於警
    詢證稱：於九十八年十月一日晚上七時許，因為我遇到甲○○談起說有親戚曾遭受丙○○兒子欺負，甲○○一聽十分生
    氣，就立刻前往山上鄉丙○○家中欲找其兒子理論，甲○○
    是自行前往，我隨後就到等語。是依被告二人之供述，被告
    甲○○知悉丙○○之子與其親戚間有糾紛，即生氣而立刻前
    往丙○○住處，丁○○亦跟隨前往，顯見被告二人前往證人
    丙○○住處之動機與目的，並非良善，而係在情緒氣憤狀況
    下前往尋隙，至為明確，則證人丙○○證稱被告甲○○、丁○○前來欲找其兒子，先在屋外叫罵後，繼而強行進入其住
    處，並有出手毆打、推之行為，甲○○於離去前尚以言詞恐
    嚇等情，顯與被告二人前往之目的、當時之情緒狀態、為排
    除阻擋所為之反應方式等各情，均相符合，足徵證人丙○○
    之證詞並無刻意誇大、渲染，被告二人應有共同侵入住宅、
    傷害行為，被告甲○○有單獨為恐嚇行為，應堪認定。
  (三)綜上所述，被告二人前揭辯詞均不足採信，本件事證明確，
    被告二人犯罪事實二之犯行均堪以認定，應依法論科。
四、核被告丁○○犯罪事實一所為，係犯刑法第三百五十四條毀
    損器物罪；犯罪事實二所為，係犯刑法第二百七十七條第一
    項普通傷害罪、第三百零六條侵入住宅罪；被告甲○○犯罪
    事實二所為，係犯刑法第二百七十七條第一項普通傷害罪、
    第三百零六條侵入住宅罪、第三百零五條恐嚇危害安全罪。
    被告二人就犯罪事實二之傷害、侵入住宅犯行，有犯意聯絡
    及行為分擔，為共同正犯。被告丁○○、甲○○所犯上開各
    罪，犯意個別、行為有異，均應分論併罰。原審以被告二人
    前開犯行罪證明確，依刑法第二十八條、第三百零五條、第
    三百零六條、第二百七十七條第一項、第三百五十四條、第
    五十一條第六款、第四十一條第一項前段、刑法施行法第一
    條之一第一項、第二項前段，逕以簡易判決判處被告丁○○
    毀損罪拘役五十日、共同侵入住宅罪拘役四十日、共同傷害
    罪拘役五十五日拘役，應執行拘役一百二十日，並均諭知如
    易科罰金以新臺幣一千元折算一日之標準；判處被告甲○○
    共同侵入住宅罪拘役四十日、共同傷害罪拘役四十五日、恐
    嚇危害安全罪有期徒刑二月，拘役部分應執行拘役七十日，
    並均諭知如易科罰金以新臺幣一千元折算一日之標準。經核
    其認事用法均無違誤，被告二人猶執陳詞，否認犯罪，並指
    摘原判決不當，為無理由，應予駁回。
據上論斷，應依刑事訴訟法第四百五十五條之一第一項、第三項
、第三百六十八條，判決如主文。
本案經檢察官乙○○到庭執行職務。
中    華    民    國    99    年    11    月    3     日
                  刑事第十二庭  審判長法  官  盧鳳田
                                      法  官  郭瓊徽
                                      法  官  黃琴媛
本件不得上訴。
以上正本證明與原本無異。
                                書記官  曾國華
中    華    民    國    99    年    11    月    3     日

司法院資訊處製作；財團法人民間司法改革基金會備份。
